【裁判字號】    90,上易,1957
【裁判日期】    900928
【裁判案由】    違反動產擔保交易法
【裁判全文】
臺灣高等法院臺中分院刑事判決                    九十年度上易字第一九五七號
    上  訴  人  臺灣台中地方法院檢察署檢察官
    自  訴  人  裕融企業股份有限公司  設台中市○○路○段二０一號一二樓之二
    代  表  人  嚴凱泰
    代  理  人  甲○○
    被      告  丙○○
右上訴人因被告違反動產擔保交易法案件，不服臺灣台中地方法院九十年度自字第一
０七號中華民國九十年三月三十日第一審判決，提起上訴，本院判決如左：
      主  文
原判決撤銷。
丙○○動產擔保交易之債務人，意圖不法之利益，將標的物遷移，致生損害於債權人
，累犯，處有期徒刑參月，如易科罰金以佰元折算壹日。
      事  實
本院認定之犯罪事實與原審判決書之記載相同，玆引用之。（如附件）
      理  由
一、引用原審判決書所記載之證據。
二、查被告為動產擔保交易之債務人，於購得上開標的物後，擅自將該標的物遷移，
    並拒給付餘款，其主觀上具有不法利益之意圖甚明。核被告所為係犯動產擔保交
    易法第三十八條之罪。又被告前曾因犯竊盜罪經台灣台中地方法院判處有期徒刑
    二年確定，於八十五年四月二十七日因假釋期滿而執行完畢，有台灣高等法院被
    告全國前案紀錄表一份在卷可稽，其於五年之內再犯本件有期徒刑以上之罪，為
    累犯，應依法加重其刑。原審予以論罪科刑，固非無見，惟查原判決已依累犯之
    規定加重其刑，又無其他減輕之理由，卻僅判處被告有期徒刑二月，量刑顯屬違
    背法令。次查原判決論結欄漏引刑法第四十七條，亦有可議。檢察官上訴意旨執
    此指摘原判決不當，非無理由，應由本院將原判決予以撤銷改判。爰審酌被告犯
    罪之動機、目的、手段、犯後已由其保證人代位向自訴人公司清償等一切情狀，
    量處如主文第二項所示之刑，並諭知易科罰金之折算標準，以示懲儆。
三、據上論斷，應依刑事訴訟法第三百六十九條第一項前段、第三百七十三條、第三
    百六十四條、第二百九十九條第一項前段、第三百四十三條、動產擔保交易法第
    三十八條、刑法第十一條前段、第四十七條、第四十一條第一項前段，罰金罰鍰
    提高標準條例第一條前段、第二條，判決如主文。
本案經檢察官乙○○到庭執行職務。
中      華      民      國      九十    年      九      月    二十八    日
                                臺灣高等法院臺中分院刑事第八庭
                                      審判長法  官  羅  得  村
                                            法  官  林  輝  煌
                                            法  官  劉  榮  服
右正本證明與原本無異。
不得上訴。
                                            書記官  陳  俞  豪
中      華      民      國      九十    年      十      月      二      日
附錄本案論罪科刑法條全文
動產擔保交易法第三十八條：
動產擔保交易之債務人，意圖不法之利益，將標的物遷移、出賣、出質、移轉、抵押
或為其他處分，致生損害於債權人者，處三年以下有期徒刑、拘役或科或併科六千元
以下之罰金。
                                                                        Ａ


司法院資訊處製作；財團法人民間司法改革基金會備份。
